最高法院刑事判決            一○○年度台上字第三七八○號
上  訴  人  孫予翎
選任辯護人  周村來律師
            周元培律師
            洪郁婷律師
上列上訴人因強盜案件，不服台灣高等法院高雄分院中華民國一
○○年四月二十八日第二審判決（九十九年度上訴字第一二五○
號，起訴案號：台灣高雄地方法院檢察署九十九年度偵字第二七
三四三號），提起上訴，本院判決如下：
    主  文
上訴駁回。
    理  由
一、強盜部分：
按刑事訴訟法第三百七十七條規定，上訴於第三審法院，非以判
決違背法令為理由，不得為之。是提起第三審上訴，應以原判決
違背法令為理由，係屬法定要件。如果上訴理由書狀並未依據卷
內訴訟資料，具體指摘原判決不適用何種法則或如何適用不當，
或所指摘原判決違法情事，顯與法律規定得為第三審上訴理由之
違法情形，不相適合時，均應認其上訴為違背法律上之程式，予
以駁回。本件原判決維持第一審論處上訴人孫予翎強盜罪刑（強
盜謝鎮陽、許思杰財物，共二罪）部分之判決，駁回其於第二審
之上訴，已敘明所憑之證據及認定之理由；從形式上觀察，並無
判決違背法令之情形存在。再查原判決以上訴人在警詢中之供述
係出於自由意思，所辯伊因警方疲勞詢問、恐慌症發作以及服用
「史蒂諾斯」（Stilnox ）藥物，致為不實之自白，不得作為證
據云云，不足採信，已詳加調查論列（見原判決第三頁第五行至
第六頁第十七行）。上訴意旨仍執陳詞，謂證人柯清文證稱上訴
人於警詢前曾服用二、三十顆「史蒂諾斯」，自足以影響財團法
人長庚紀念醫院所為之鑑定結果，原審未予審酌說明，於法有違
云云，對於原判決已明白論斷之事項，任持己見爭執，不符第三
審上訴之法定要件。上訴意旨另稱原判決認其警詢中之自白出於
任意性，卻未援用該自白為證據，顯相矛盾。證人謝鎮陽之陳述
前後不一，亦不能證明其陳述為真實。而證人許思杰係於上訴人
到案後，才到案製作筆錄，不無可能受上訴人非任意性供述影響
，而為違反真實之陳述，且案發後，許思杰並未就醫或報案，有
違常情等各節，對於原審採證認事職權之適法行使，漫事指摘，
亦非適法之第三審上訴理由。其上訴為違背法律上之程式，應予
駁回。
二、竊盜部分：
按刑事訴訟法第三百七十六條所列各罪之案件，經第二審判決者
，不得上訴於第三審法院，法有明文。原判決關於上訴人竊盜部
分，係依刑法第三百二十條第一項論處罪刑，核屬刑事訴訟法第
三百七十六條第二款之案件，既經第二審判決，自不得上訴於第
三審法院，上訴人猶提起上訴，為法所不許，應併駁回之。
據上論結，應依刑事訴訟法第三百九十五條前段，判決如主文。
中    華    民    國  一○○  年    七    月   十四   日
                      最高法院刑事第十一庭
                          審判長法官  陳  世  淙  
                                法官  陳  東  誥  
                                法官  何  菁  莪  
                                法官  施  俊  堯  
                                法官  王  居  財  
本件正本證明與原本無異
                                      書  記  官  
中    華    民    國  一○○  年    七    月   十八   日
                                                      v